【裁判字號】    98,裁,1319
【裁判日期】    980527
【裁判案由】    贈與稅
【裁判全文】
最  高  行  政  法  院  裁  定
                                      98年度裁字第1319號
再 審原 告  甲○○
            丙○○
            丁○○
            戊○○
            己○○
            庚○○
            辛○○
兼  共  同
送達代收人  乙○○
再 審被 告  財政部臺灣省南區國稅局
代  表  人  邱政茂
上列當事人間贈與稅事件，再審原告對於中華民國97年12月4日
本院97年度判字第1094號判決，提起再審之訴，關於以行政訴訟
法第273條第1項第1款為再審事由部分，本院裁定如下：
    主  文
再審之訴駁回。
再審訴訟費用由再審原告負擔。
    理  由
一、按提起再審之訴，應依行政訴訟法第277條第1項第4款之規
    定表明再審理由，此為必須具備之程式。所謂表明再審理由
    ，必須指明確定判決有如何合於行政訴訟法第273條或第274
    條所定再審事由之具體情事，始為相當。倘僅泛言有再審事
    由而無具體情事者，尚難謂已合法表明再審理由。如未表明
    再審理由，法院無庸命其補正，應予駁回。
二、本件再審原告對於本院民國（下同）97年度判字第1094號判
    決（下稱原確定判決）提起再審之訴，其起訴意旨略謂：按
    司法院大法官審理案件審理法第4條、第5條規定可知，大法
    官會議之解釋係針對法律或命令發生有無牴觸憲法作成解釋
    ，而非對個案作成解釋。又按司法院釋字第185號解釋意旨
    ，確定終局裁判所適用之法律或命令，或其適用法律、命令
    所表示之見解，經司法院依人民聲請解釋認為與憲法意旨不
    符，其受不利確定終局裁判者，得以該解釋為再審或非常上
    訴之理由，已非法律見解歧異問題。本件再審原告係司法院
    釋字第622號解釋之聲請人，依上開規定及解釋意旨，再審
    原告自得就原確定判決及原審法院之判決提起再審之訴。是
    原確定判決未經斟酌上開規定及解釋意旨，以再審原告未就
    原確定判決及原審法院之判決聲請解釋，而駁回本件原再審
    之訴，實有適用法規顯有錯誤之違誤，亦有再審之事由等語
    ，為其論據。經核再審訴狀所表明之再審理由，業經再審原
    告在前訴訟程序時提出主張，並經原確定判決及原審法院之
    判決論駁，再審原告仍執陳詞而為主張，而對於原確定判決
    究有如何合於行政訴訟法第273條第1項第1款及第274條規定
    之具體情事，則未據敘明，依首揭規定及說明，其再審之訴
    不合法，應予駁回。至於再審原告以原確定判決有行政訴訟
    法第273條第1項第13款之再審事由提起再審之訴部分，另由
    本院裁定駁回，併此敘明。
三、據上論結，本件再審之訴為不合法。依行政訴訟法第278條
    第1項、第104條、民事訴訟法第95條、第78條、第85條第1
    項前段，裁定如主文。
中    華    民    國    98    年    5     月    27    日
                    最高行政法院第三庭
                        審判長法官  高  啟  燦
                              法官  胡  方  新
                              法官  帥  嘉  寶
                              法官  黃  合  文
                              法官  吳  慧  娟
以  上  正  本  證  明  與  原  本  無  異
中    華    民    國    98    年    5     月    27    日
                              書記官  張  雅  琴


司法院資訊處製作；財團法人民間司法改革基金會備份。
